臺灣臺北地方法院民事裁定
111年度簡抗字第24號
抗  告  人  上一國際光電股份有限公司

法定代理人  施梅櫻  
相  對  人  李雲飛  
上列當事人間請求確認本票債權金額事件，抗告人對於民國111
年1月20日本院臺北簡易庭110年度北簡字第20507號裁定提起抗
告，本院裁定如下：
    主  文
抗告駁回。
抗告程序費用新臺幣壹仟元由抗告人負擔。
    理  由
一、按訴訟標的之價額，由法院核定；核定訴訟標的之價額，以
    起訴時之交易價額為準，無交易價額者，以原告就訴訟標的
    所有之利益為準，民事訴訟法第77條之1第1項及第2項定有
    明文。是法院於核定訴訟標的價額時，應以原告請求法院裁
    判之聲明範圍為準，如原告起訴聲明已有一部撤回、變更、
    擴張或減縮等情形，即應依核定時尚繫屬於法院之請求判決
    範圍，據以計算訴訟標的之價額（最高法院107年度台抗字
    第708號裁定要旨參照）。
二、抗告意旨略以：抗告人起訴聲明請求確認兩造間之本票債權
    金額應為新臺幣（下同）62萬9,000元，故本件訴訟標的金
    額為62萬9,000元，應徵第一審裁判費6,830元，抗告人業於
    民國110年10月28日繳納完畢，惟本院臺北簡易庭仍以110年
    度北簡字第20507號裁定（下稱原裁定）命抗告人補繳第一
    審裁判費9,020元，抗告人不服原裁定，爰依法提起本件抗
    告。
三、經查：
　㈠相對人前執抗告人於109年6月12日所簽發面額150萬元之本票
    1紙（下稱系爭本票），聲請裁定就上開金額，及自109年12
    月25日起至清償日止，按週年利率6％計算之利息，准許強制
    執行，經臺灣新北地方法院以110年度司票字第1683號裁定
    （下稱系爭本票裁定）准許在案後，抗告人主張兩造間之債
    務金額僅有87萬1,000元而提起訴訟（下稱系爭本案訴訟）
    ，聲明請求確認兩造間之本票債權金額應為87萬1,000元，
    並經本院臺北簡易庭以110年度北補字第1803號裁定系爭本
    案訴訟之訴訟標的金額為62萬9,000元（計算式：系爭本票
    票面金額150萬元－兩造間債務金額87萬1,000元＝抗告人如獲
    勝訴判決所得受無庸償付系爭本票債務之客觀利益62萬9,00
    0元），應徵第一審裁判費6,830元，限期命抗告人繳納上開
    金額，抗告人亦已於110年11月18日如數繳納等情，有系爭
    本案訴訟卷附之系爭本票裁定、民事起訴狀、上開補費裁定
    及本院自行收納款項收據在卷可按。
　㈡惟抗告人嗣於111年1月18日系爭本案訴訟言詞辯論時當庭變
    更並確認其訴之聲明為：「確認相對人所持有系爭本票裁定
    之本票債權，對抗告人不存在。」，且其庭呈之民事補充理
    由狀亦記載系爭本票已罹於時效，爰請求確認被告所持有系
    爭本票對原告之本票債權不存在等語（見系爭本案訴訟卷第
    159、162頁），足見抗告人就系爭本案訴訟之起訴聲明已有
    變更及擴張情形，其後於原裁定作成前亦未再減縮訴之聲明
    ，則原裁定依抗告人上開變更擴張後之聲明，核定系爭本案
    訴訟之訴訟標的價額為系爭本票面額150萬元，應徵第一審
    裁判費1萬5,850元，扣除前揭抗告人已繳金額6,830元後，
    限期命抗告人補繳不足額之第一審裁判費9,020元（計算式
    ：1萬5,850元－6,830元＝9,020元），洵無違誤。從而，抗告
    意旨指摘原裁定不當，求予廢棄，為無理由，應予駁回。
四、據上論結，本件抗告為無理由，依民事訴訟法第436條之1第
    1項及第3項、第495條之1第1項、第449條第1項、第95條、
    第78條，裁定如主文。
中    華    民    國    111   年    3     月    31    日
                  民事第七庭  審判長法  官  姜悌文

                                    法  官  林欣苑

                                    法  官  黃珮如
以上正本係照原本作成。　　　　　　　　　　　　　　　　　本裁定除以適用法規顯有錯誤為理由，並經本院許可外，不得再抗告。如提起再抗告，應於收受後10日內委任律師為訴訟代理人向本院提出再抗告狀，並繳納再抗告費新臺幣1,000元。　 
中　　華　　民　　國　　111 　年　　3 　　月　　31　　日
                                    書記官  張惠晴